【裁判字號】    89,訴,60
【裁判日期】    890303
【裁判案由】    毒品危害防制條例等
【裁判全文】
臺灣苗栗地方法院刑事判決                            八十九年度訴字第六號
    公  訴  人  臺灣苗栗地方法院檢察署檢察官
    被      告  丁○○
右列被告因違反毒品危害防制條例等案件，經檢察官提起公訴（八十八年度偵字第五
九０四三號、第五九八一號、八十八年度毒偵字第八五０號），本院判決如左：
    主      文
丁○○連續竊盜，累犯，處有期徒刑拾月；又連續施用第一級毒品，累犯，處有期徒
刑拾月，扣案之第一級毒品海洛因壹包（含包裝重零點貳貳公克）沒收銷燬之；又連
續施用第二級毒品，累犯，處有期徒刑陸月，扣案之第二級毒品安非他命壹包（含包
裝重零點貳公克）沒收銷燬之；又未經許可，持有其他可發射子彈具有殺傷力之槍枝
，累犯，處有期徒刑壹年貳月，併科罰金新台幣伍萬元，罰金如易服勞役，以新台幣
玖佰元（即銀元參佰元）折算壹日，扣案之改造玩具手槍壹支（槍枝管制編號：00
00000000）沒收。應執行有期徒刑參年貳月，併科罰金新台幣伍萬元，罰金
如易服勞役，以新台幣玖佰元（即銀元參佰元）折算壹日，扣案之第一級毒品海洛因
壹包（含包裝重零點貳貳公克）及第二級毒品安非他命壹包（含包裝重零點貳公克）
均沒收銷燬之；扣案之改造玩具手槍壹支（槍枝管制編號：0000000000）
沒收之。
    事      實
一、丁○○曾於民國八十六年十月二十六日，因違反麻醉藥品管理條例案件，經臺灣
    苗栗地方法院判處有期徒刑七月確定，甫於八十七年八月六日因縮刑期滿執行完
    畢，詎仍不知悔改，竟基於意圖為自己不法所有之概括犯意，連續於附表所示時
    間、地點，竊取林慶生、丙○○、甲○○、乙○○等人所有之電鑽、電焊機、發
    電機及自用小客車等物，嗣於八十八年十二月七日，經警在苗栗縣頭份鎮○○路
    一七八號前，當場查獲羅炫政（另經檢察官為不起訴處分）正向林慶生索討贓物
    流向酬金，據其供述始悉上情，另於同年十二月十四日二十三時四十分許，在苗
    栗縣頭份鎮○○○○道路，攔檢查獲丁○○駕駛丙○○所有失竊之前揭自小客車
    而查悉上情。
二、丁○○於八十八年十二月間某日，在新竹市○○路與南大路口之名稱不詳之模型
    玩具店內，以新臺幣（下同）六千五百元之代價，購得具有殺傷力之仿ＢＥＲＥ
    ＴＴＡ廠半自動手槍一支，遂未經許可而持有上開槍枝，迨同年月十四日二十三
    時四十分許，始在苗栗縣頭份鎮○○○○道路，經警攔檢當場查獲，並扣上開具
    殺傷力之改造玩具手槍一支、末具殺傷力之子彈六顆及火藥等物。
三、丁○○前於八十七年間因施用毒品案件，經法院裁定送觀察、勒戒後，認無繼續
    施用毒品之傾向，由台彎苗栗地方法院檢察署檢察官於八十七年十二月十五日，
    以八十七年度偵字第五三八八號為不起訴之處分確定，嗣又基於概括施用毒品之
    犯意，自八十八年十月上旬某日起，至同年十二月十四日十二時許止，連續在其
    位於苗栗縣頭份鎮○○路十七之六號居所，非法施用第一級毒品海洛因及第二級
    毒品安非他命，迨八十八年十二月十四日，經警查獲其持有上開失竊車輛及槍枝
    後，循線於翌日（即十五日）一時三十分許，在其上揭居所內扣得海洛因一包（
    含包裝重０．二二公克）及安非他命一包（含包裝重０‧二公克），始悉上情。
    嗣經採尿液送驗結果甲基安非他命、嗎啡均呈陽性反應，嗣經本院以八十八年度
    毒聲字第一六二八號裁定被告送台灣苗栗看守所附設觀察、勒戒處所觀察、勒戒
    後，認有繼續施用毒品傾向。
二、案經苗栗縣警察局頭份分局報請臺灣苗栗地方法院檢察署檢察官偵查起訴。
    理      由
一、訊據被告丁○○對於右揭時地連續竊盜、施用第一級毒品海洛因、第二級毒品安
    非他命及持有上揭改造玩具手槍一支之事實迭於警訊時及偵審理中坦承不諱，核
    與被害人林慶生、丙○○、乙○○、甲○○於警訊時指述失竊情節相符，復有贓
    物認領保管單四紙附卷可稽。此外經警當埸查獲之改造玩具手槍一支（槍枝管制
    編號：0000000000）經內政部警政署刑事警察局鑑驗結果，認係由Ｂ
    ＥＲＥＴＴＡ廠自動手槍製造之金屬玩具手槍更換土造金屬槍管改造而成手槍，
    機械性能良好，可擊發適用子彈，認具有殺傷力，此有內政部警政署刑事警察局
    八十八年十二月二十日刑鑑字第一三五三七九號鑑驗通知書乙紙在卷足稽。另被
    告於上開時、地施用毒品之事實，有海洛因一包（含包裝重０．二二公克）及安
    非他命一包（含包裝重０‧二公克）扣案可資佐證及苗栗縣衛生局煙毒尿液檢驗
    成績書各一紙附卷可稽，而被告前因施用毒品案件，經送台灣苗栗看守所附設觀
察、勒戒處所觀察、勒戒後，認無繼續施用毒品傾向，由台彎苗栗地方法院檢察
    署檢察官於於八十七年十二月十五日，以八十七年度偵字第五三八八號為不起訴
    之處分確定，亦有該不起訴處分書一紙附卷可參，其於五年內再犯毒品危害防制
    條例第十條之罪，經送台灣苗栗看守所觀察、勒戒後，認有繼續施用毒品之傾向
    ，亦有該所八十八年十二月三十日苗所衛字第四一八五號函送之受觀察勒戒人有
    無繼續施用毒品判定資料一份在卷足稽，是被告上揭自白確與事實相符；從而，
    本件事證明確，被告右揭犯行均堪認定，應予依法論科。
二、核被告丁○○所為，係犯刑法第三百二十條第一項之竊盜罪、槍砲彈藥刀械管制
    條例第十一條第四項之持有其他可發射子彈具有殺傷力槍枝罪、毒品危害防制條
    例第十條第一項、第二項之施用第一、二級毒品罪。按海洛因、安非他命分別屬
    於八十七年五月二十日公布之毒品危害防制條例第二條第一項第一款規定之第一
    級毒品及同條項第二款規定之第二級毒品。被告施用第一級、第二級毒品前之持
    有第一級毒品、第二級毒品行為，本應以持有論，惟持有後進而施用，其持有之
    低度行為應被施用之高度行為所吸收，故不再論以持有第一級毒品及第二級毒品
    罪。被告先後多次竊盜、施用第一級、第二級毒品等犯行，時間密接，犯罪構成
    要件相同，顯係基於概括犯意而反覆為之，均為連續犯，依刑法第五十六條規定
    ，應分別以一罪論，並分別加重其刑。又被告所犯上開竊盜、持有槍枝、施用第
    一級、第二級毒品等罪，犯意個別，行為互殊，罪名互異，應予以分論併罰。被
    告丁○○曾於八十六年十月二十六日，因違反麻醉藥品管理條例案件，經臺灣苗
    栗地方法院判處有期徒刑七月確定，甫於八十七年八月六日因縮刑期滿執行完畢
    ，有台灣高等法院檢察署刑案紀錄檢覆表一份在卷可稽，其於有期徒刑執行完畢
    五年內再犯有期徒刑以上之本罪，為累犯，應依刑法第四十七條遞加重其刑。爰
    審酌被告品行、犯罪之目的、多次竊盜及施用毒品、犯後坦承犯行態度良好等一
    切情狀，分別量處如主文所示之刑，並合併定其應執行刑，以示懲儆。又依槍砲
    彈藥刀械管制條例第十九條第一項規定：「犯第十一條之罪，經判處有期徒刑者
    ，應於刑之執行完畢或赦免後，令入勞動場所，強制工作，其期間為三年」，本
    件被告所犯為同條例第十一條第四項之罪，倘依上開規定即應併諭知強制工作；
    惟按槍砲彈藥刀械管制條例第十九條第一項規定不問對行為人有無矯治危險性必
    要，一律宣告付強制工作三年有違憲法比例原則，業經司法院大院大法官會議於
    八十七年十二月十八日以釋字第四七一號解釋在案，並自該解釋公佈之日起不予
    適用。是依該解釋文意旨認犯槍砲彈藥刀械管制條例第十九條第一項所列舉之罪
    ，依個案情節符合比例原則部分，固應適用該條例宣告保安處分；至不符部分而
    應宣告保安處分者，則仍由法院斟酌刑法第九十條第一項規定之要件，依職權為
    之，於此自無刑法第二條第二項之適用，亦即仍有從新從輕原則之適用（司法院
    大法官會議釋字第四七一號解釋文意旨參照）。查被告並無違反槍砲彈藥刀械管
    制條例案件前科，有臺灣高等法院檢察署刑案紀錄簡覆表一紙在卷可查，而參以
    被告持有右揭改造玩具手槍枝並未持之實施其他犯罪及無犯罪習慣等情，本院認
    量處如主文所示之有期徒刑併科罰金，即足達懲儆並收教化之效，而無宣告交付
    強制工作矯治其危險性之必要，是本件不予宣告強制工作，併此敘明。至扣案之
    改造玩具手槍一支（槍枝管制編號：0000000000）為違禁物，應依刑
    法第三十八條第一項第一款之規定予以宣告沒收，併此敘明。至扣案之子彈六顆
    及火藥等物經送鑑定結果，並無殺傷力，此有內政部警政署刑事警察局八十八年
    十二月二十日刑鑑字第一三五三七九號鑑驗通知書乙紙附卷足憑，自非屬違禁物
    ，爰不予宣告沒收，附此敘明。至扣案之海洛因一包（含包裝重０．二二公克）
    及安非他命一包（含包裝重０‧二公克）分別屬第一級毒品及第二級毒品，爰依
    毒品危害防制條例第十八條第一項規定予以宣告沒收銷燬之，附此敘明。
據上論斷，應依刑事訴訟法第二百九十九第一項，槍砲彈藥刀械管制條例條例第十一
條第四項，毒品危害防制條例第十條第一項、第二項、第十八條第一項，刑法第三百
二十條第一項、第十一條前段、第五十六條、第四十七條、第五十一條第五款、第四
十二條第二項、第三十八條第一項第一款，罰金罰鍰提高標準條例第一條前段、第二
條，現行法規所定貨幣單位折算新台幣條例第二條，判決如主文。
本案經檢察官絲漢德到庭執行職務。
中      華      民      國      八十九    年      三    月      三      日
                                      臺灣苗栗地方法院刑事庭
                                          法  官  吳  炳  桂
右正本證明與原本無異。
如不服本判決，應於送達後十日內向本院提出上訴狀 (須附繕本) ，上訴於台灣高等
法院台中分院。
                                          書記官  黃  秀  娟
中      華      民      國      八十九    年      三    月      三      日
附錄本判決論罪科刑法條：
刑法第三百二十條第一項：
意圖為自己或第三人不法之所有，而竊取他人之動產者，為竊盜罪，處五年以下有期
徒刑、拘役或五百元以下罰金。
毒品危害防制條例第十條第一項：
施用第一級毒品者，處六月以上五年以下有期徒刑。
毒品危害防制條例第十條第二項：
施用第二級毒品者，處三年以下有期徒刑。
槍砲彈藥刀械管制條例第十一條第四項：
未經許可，持有、寄藏或意圖販賣而陳列第一項所列之槍砲者，處有期徒刑一年以上
七年以下有期徒刑，併科新台幣七百萬元以下罰金。
附表：
┌──┬───────────┬───────────┬───┬────────┐
│編號│  犯   罪   時   間   │  犯   罪   地   點   │被害人│  失 竊 物 品   │
├──┼───────────┼───────────┼───┼────────┤
│ １ │八十八年十二月七日十二│苗栗縣頭份鎮○○路一七│林慶生│穴鑽機、自攻釘電│
│    │時許                  │八號旁鐵工廠          │      │鑽、喜得釘電鑽、│
│    │                      │                      │      │拉釘夾、切割機、│
│    │                      │                      │      │小電鑽          │
├──┼───────────┼───────────┼───┼────────┤
│ ２ │八十八年十二月十三日五│苗栗縣頭份鎮○○路萊爾│丙○○│ＬＵ─五二九二號│
│    │時許                  │富商店前              │      │自用小客車      │
├──┼───────────┼───────────┼───┼────────┤
│ ３ │八十八年十二月十四日十│苗栗縣頭份鎮中山高速公│甲○○│發電機          │
│    │五時四十五分許        │路南向一０九公里二００│      │                │
│    │                      │公尺處工地            │      │                │
├──┼───────────┼───────────┼───┼────────┤
│ ４ │八十八年十二月十四日下│苗栗縣頭份鎮流東里老崎│乙○○│電焊機          │
│    │午二、三時許          │四之十一號前空地      │      │                │
└──┴───────────┴───────────┴───┴────────┘


司法院資訊處製作；財團法人民間司法改革基金會備份。
